【裁判字號】    95,訴,563
【裁判日期】    950518
【裁判案由】    毒品危害防制條例
【裁判全文】
臺灣彰化地方法院刑事判決               95年度訴字第563號
公  訴  人  臺灣彰化地方法院檢察署檢察官
被      告  甲○○
                    現另案在臺灣臺中監獄臺中分監執行中
上列被告因違反毒品危害防制條例案件，經檢察官提起公訴（九
十五年度毒偵字第四九七號），及移送併案審理（臺灣臺中地方
法院檢察署九十五年度毒偵字第一一三二、一七五二號），被告
於準備程序中就被訴事實為有罪之陳述，經告知簡式審判程序之
旨，並聽取公訴人、被告之意見後，本院合議庭裁定由受命法官
獨任進行簡式審判程序，判決如下：
    主  文
甲○○連續施用第一級毒品，累犯，處有期徒刑壹年，扣案之海
洛因貳包（其中壹包海洛因淨重零點陸肆公克、空包裝重零點貳
捌公克，其餘壹包毛重零點公克）沒收銷燬之。
    事  實
一、甲○○前因施用第一級毒品案件，經臺灣臺中地方法院以九
    十一年度訴字第一七九五號判處有期徒刑一年六月，並經臺
    灣高等法院臺中分院以九十一年度上訴字第一六五三號駁回
    上訴而確定，因詐欺案件，經臺灣臺中地方法院臺中簡易庭
    以九十三年度中簡字第八七一號判處有期徒刑三月確定，再
    由臺灣臺中地方法院以九十三年度聲字第二二五四號裁定合
    併定其應執行之刑為有期徒刑一年八月確定，嗣經送監執行
    ，於民國九十三年十一月十九日縮短刑期假釋出監付保護管
    束，甫於九十四年一月九日因縮刑期滿未經撤銷假釋，而執
    行完畢。又因竊盜案件，經臺灣臺中地方法院臺中簡易庭以
    九十五年度中簡字第三三九號判處有期徒刑三月確定，於九
    十五年四月三日送監執行，現仍在臺灣臺中監獄臺中分監執
    行中。復因首揭施用第一級毒品案件，經臺灣臺中地方法院
    以九十一年度毒聲字第一四六八號裁定送觀察、勒戒後，認
    有繼續施用毒品之傾向，再經該院以九十一年度毒聲字第一
    六六四號裁定送強制戒治，並於九十二年六月十八日執行完
    畢。詎甲○○於前開強制戒治執行完畢釋放後五年內，仍不
    知悔改，復基於施用第一級毒品海洛因之概括犯意，自九十
    四年十二月中旬某日起至九十五年四月二日晚上九時許止，
    分別在其位於臺中縣烏日鄉○○路○段五五一號五樓居所內
    、停放在臺中縣烏日鄉○道路旁之自用小客車內，二星期一
    次，以將第一級毒品海洛因粉末置入注射針筒內加水後，再
    以針筒注射手臂血管之方式，連續施用第一級毒品海洛因多
    次。嗣先後於九十五年一月十二日晚上六時二十五分許，因
    另案為警通知到案，經其同意採集尿液送驗，結果呈嗎啡陽
    性反應；於九十五年一月十九日晚上八時許，為警在彰化縣
    彰化市○○路與民生路口查獲，並扣得第一級毒品海洛因一
    包（海洛因淨重零點陸肆公克、空包裝重零點貳捌公克）；
    於九十五年四月二日晚上十一時許，為警在臺中市西屯區市
    ○○○路與惠民路口查獲，並扣得第一級毒品海洛因一包（
    毛重零點三三公克），始悉上情。
二、案經彰化縣警察局彰化分局報告臺灣彰化地方法院檢察署檢
    察官偵查起訴，暨臺中市警察局第一分局、第三分局報告臺
    灣臺中地方法院檢察署檢察官偵查後移送併案審理。
    理  由
一、按除被告所犯為死刑、無期徒刑、最輕本刑為三年以上有期
    徒刑之罪或高等法院管轄第一審案件者外，於刑事訴訟法第
    二百七十三條第一項程序進行中，被告先就被訴事實為有罪
    之陳述時，審判長得告知被告簡式審判程序之旨，並聽取當
    事人、代理人、辯護人及輔佐人之意見後，裁定進行簡式審
    判程序；除簡式審判程序及簡易程序案件外，第一審應行合
    議審判；刑事訴訟法第二百七十三條之一第一項、第二百八
    十四條之一分別定有明文。本件被告甲○○所犯係死刑、無
    期徒刑、最輕本刑為三年以上有期徒刑或高等法院管轄第一
    審案件以外之罪，且於本院行準備程序時就被訴事實為有罪
    之陳述，經受命法官告知簡式審判程序之旨，並聽取公訴人
    、被告之意見後，本院合議庭認無不得或不宜改依簡式審判
    程序進行之處，經評議結果，裁定改由受命法官獨任行簡式
    審判程序，合先敘明。
二、訊據被告甲○○對於上開施用第一級毒品海洛因之犯行坦承
    不諱，且其先後於九十五年一月十九日、同月十二日、同年
    四月二日為警查獲後，經警採其尿液送驗，結果均呈嗎啡陽
    性反應，此有尿液代號與真實姓名對照單三紙、詮昕科技股
    份有限公司濫用藥物尿液檢驗報告二紙、彰化縣衛生局煙毒
    尿液檢驗成績書一紙在卷可稽，復有法務部調查局鑑定通知
    書一紙在卷為證，並有海洛因二包扣案為憑，足徵被告之自
    白確與事實相符。又被告因施用第一級毒品案件，經臺灣臺
    中地方法院以九十一年度毒聲字第一四六八號裁定送觀察、
    勒戒後，認有繼續施用毒品之傾向，再經該院以九十一年度
    毒聲字第一六六四號裁定送強制戒治，並於九十二年六月十
    八日執行完畢，有臺灣彰化地方法院檢察署刑案資料查註紀
    錄表及臺灣高等法院被告全國前案紀錄表各一份在卷可考。
    被告於九十二年六月十八日強制戒治執行完畢釋放後，五年
    內再犯本件施用第一級毒品犯行，依毒品危害防治條例第二
    十三條第二項規定，自應依法論科。本件事證明確，被告施
    用第一級毒品海洛因之犯行，應堪認定。
三、核被告所為，係犯毒品危害防制條例第十條第一項之施用第
    一級毒品罪。被告為施用第一級毒品，而持有該級毒品，其
    持有之低度行為，應為施用之高度行為所吸收，不另論罪。
    又被告先後多次施用第一級毒品之犯行，時間緊接，手段相
    同，所犯係構成要件相同之罪，顯係基於概括犯意反覆為之
    ，為連續犯，應依刑法第五十六條規定，以一罪論，並加重
    其刑。另公訴人雖僅就被告於九十四年十二月中旬某日起至
    九十五年一月十九日上午九時許止，連續施用第一級毒品多
    次之犯行，提起公訴，然檢察官就犯罪事實之一部提起公訴
    者，其效力及於全部，此為刑事訴訟法第二百六十七條所明
    定，被告其餘連續施用第一級毒品多次犯行（含臺灣臺中地
    方法院檢察署九十五年度毒偵字第一一三二、一七五二號移
    送併案審理部分），與前揭論罪科刑之業經起訴部分，不僅
    時間緊接，手段亦相同，有連續犯之裁判上一罪關係，應為
    起訴效力所及，本院自得併予審理，附此敘明。末查，被告
    前因施用第一級毒品案件，經臺灣臺中地方法院以九十一年
    度訴字第一七九五號判處有期徒刑一年六月，並經臺灣高等
    法院臺中分院以九十一年度上訴字第一六五三號駁回上訴而
    確定，因詐欺案件，經臺灣臺中地方法院臺中簡易庭以九十
    三年度中簡字第八七一號判處有期徒刑三月確定，再由臺灣
    臺中地方法院以九十三年度聲字第二二五四號裁定合併定其
    應執行之刑為有期徒刑一年八月確定，嗣經送監執行，於九
    十三年十一月十九日縮短刑期假釋出監付保護管束，甫於九
    十四年一月九日因縮刑期滿未經撤銷假釋，而執行完畢，此
    有臺灣彰化地方法院檢察署刑案資料查註紀錄表及臺灣高等
    法院被告前案紀錄表各一份在卷可稽，其於受有期徒刑執行
    完畢後，五年以內再犯本件有期徒刑以上之罪，為累犯，應
    依刑法第四十七條規定，遞加重其刑。爰審酌被告曾因施用
    毒品經送觀察、勒戒、強制戒治，並受徒刑之執行後，仍未
    能戒斷，再犯本案之罪，顯然未能善體國家設置觀察、勒戒
    、強制戒治機構，協助毒品施用者戒除毒癮之良法美意，及
    其犯罪之動機、目的、施用期間長短、次數、所生危害，暨
    犯罪後坦承犯行，態度尚屬良好等一切情狀，量處如主文所
    示之刑。扣案之海洛因二包（其中一包海洛因淨重○點六四
    公克、空包裝重○點二八公克，其餘一包毛重○點三三公克
    ），為毒品危害防制條例第二條第二項第一款所稱之第一級
    毒品，應依同條例第十八條第一項前段之規定，沒收銷燬之
    。
據上論斷，應依刑事訴訟法第二百七十三條之一第一項、第二百
九十九條第一項前段，毒品危害防制條例第十條第一項、第十八
條第一項前段，刑法第十一條前段、第五十六條、第四十七條，
判決如主文。
本案經檢察官高如應到庭執行職務。
中    華    民    國    95    年    5    月    18    日
                  刑事第二庭    法  官  鄭舜元
以上正本證明與原本無異。
如不服本判決，應於判決送達後10日內，向本院提出上訴狀（須
附繕本）。
中    華    民    國    95    年    5     月    22    日
                                書記官  呂雅惠
附錄本案論罪科刑法條全文：
毒品危害防制條例第十條
施用第一級毒品者，處六月以上五年以下有期徒刑。
施用第二級毒品者，處三年以下有期徒刑。


司法院資訊處製作；財團法人民間司法改革基金會備份。
